【裁判字號】    90,簡上,265
【裁判日期】    900913
【裁判案由】    妨害公務等
【裁判全文】
臺灣臺北地方法院刑事判決                          九十年度簡上字第二六五號
    上  訴  人  丙○○
    （即被告）
右列上訴人因妨害公務等案件，不服台灣台北地方法院九十年度簡字第二二五三號，
中華民國九十年七月十日第一審判決（聲請簡易處刑案號：九十年度偵字第七三二九
號），提起上訴，本院判決如左：
    主  文
上訴駁回。
丙○○緩刑貳年。
    事  實
一、緣丙○○係臺北市○○○路十一號潤泰大樓之管理員，而丁○○係臺灣臺北地方
    法院民事執行處書記官，為負責執行強制執行假扣押、查封等職務之公務員。民
    國九十年二月二十三日上午十時許，丁○○因臺灣臺北地方法院九十年度執全字
    第四三七號假扣押案件，在前揭潤泰大樓查封債務人許王不纏位於潤泰大樓之房
    屋及停車位時，表明身份後，向管理員丙○○要求提供債務人停車位之土地持分
    資料，詎丙○○竟認書記官詢問口氣不佳，於大樓一樓公眾往來之處所以「狗屁
    」等語侮辱正依法執行假扣押公務之書記官丁○○，丁○○隨即報警處理。
二、案經被害人丁○○訴由臺北市政府警察局中山分局報請台灣台北地方法院檢察署
    檢察官偵查起訴。
    理  由
一、訊據上訴人即被告（下簡稱被告）丙○○對於前揭時地明知告訴人丁○○係正在
    執行假扣押公務之執行處書記官，仍口出「狗屁」二字辱罵乙節，於本院審理時
    均自白不諱，亦經告訴人丁○○指訴綦詳，核與證人乙○○、戊○○證述：雖告
    訴人未出示證件，但有向被告表示係法院書記官，亦有出示相關卷宗，丙○○仍
    以「狗屁」二字辱罵等情節相符，復有本院九十年度民執全己字第四三七號假扣
    押執行事件九十年二月二十三日上午十時執行筆錄影本附卷可稽，均堪為補強證
    據，以佐被告任意性自白之真實性，故被告丙○○之自白堪信為真，是本件事證
    明確，被告犯行洵堪認定，應予依法論科。
二、核被告丙○○所為係犯刑法第一百四十條第一項罪嫌及刑法第三百零九條第一項
    罪嫌。其一行為觸犯妨害公務罪與公然侮辱罪，屬想像競合犯，依刑法第五十五
    條從一重之妨害公務罪論處。
三、被告丙○○上訴意旨略以：伊為大樓管理員不可能有大樓住戶所有權持分資料，
    且認為書記官不可以隨意查封，認為書記官胡說、口氣不好才會脫口而出云云，
    惟查，第一審判決被告即上訴人於公務員依法執行職務時，當場侮辱罪，依刑事
    訴訟法第四百四十九條第一項前段、第三項、第四百五十四條第二項、刑法第一
    百四十條第一項、第三百零九條第一項、第五十五條、第四十一條第一項、罰金
    罰鍰提高標準條例第一條前段、第二條等規定，處拘役二十日，如易科罰金，以
    三百元折算一日，其認事用法及量刑均無不當，本件被告上訴為無理由，應予駁
    回。末查被告丙○○未曾受有期徒刑以上之宣告，業經被告供明在卷，並有本院
    被告全國前案紀錄表、有台灣高等法院檢察署刑案紀錄簡覆表在卷可稽，復被告
    亦有正當之職業，且於審理中書寫悔過書表示懺悔之意，有該悔過書在卷可參，
    經此起訴審判後，當能知所警惕，信無再犯之虞，本院認所宣告之刑以暫不執行
    為適當，併諭知緩刑二年，盼啟自新。
據上論斷，應依刑事訴訟法第四百五十五條之一第一項、第三項、第三百六十八條，
刑法第七十四條第一款，判決如主文。
本案經檢察官甲○○到庭執行職務
中      華      民      國      九十      年      九      月    十三    日
                                   臺灣臺北地方法院刑事第三庭
                                   審判長法  官  徐世禎
                                         法  官  陳德民
                                         法  官  郭惠玲
右正本證明與原本無異。
如不服本判決，應於判決送達後十日內，向本院提出上訴狀。
                                          書記官 劉芸珊
中      華      民      國      九十     年      九      月    十三     日
附錄本案論罪科刑法條
刑法第一百四十條  侮辱公務員公署罪
於公務員依法執行職務時，當場侮辱，或對於其依法執行之職務公然侮辱者，處六月
以下有期徒刑、拘役或一百元以下罰金。
對於公署公然侮辱者亦同。
刑法第三百零九條  公然侮辱罪
公然侮辱人者，處拘役或三百元以下罰金。
以強暴犯前項之罪者，處一年以下有期徒刑、拘役或五百元以下罰金。


司法院資訊處製作；財團法人民間司法改革基金會備份。
